# 土地使用权转投资性房地产

提问人：chenjinliang19 时间：2021-12-04 15:05:31
请问陈版主
公司自己持有一片工业用地，因有部分面积闲置，故将闲置的部分土地出租给其他公司。
该部分出租的土地是否应该按出租面积占总土地面积的比例，从“无形资产-土地使用权”重分类部分金额到“投资性房地产”？
当时取得土地时发生的契税，勘测费属于取得该项土地使用权的必要支出，已经计入了土地使用权中，该部分金额是否也应按出租面积占总土地面积的比例进行重分类。

回答人：chenyiwei
现行的投资性房地产准则并未将“已出租的土地使用权”归入投资性房地产。因此将其作为投资性房地产核算要很谨慎，一般不建议这样处理。
建议关注土地转租的合规性，出租是否仅为暂时性的，以及是否可能被认定为闲置土地而被收回等。